臺灣高雄地方法院民事判決　　　　　110年度鳳小字第1005號
原　　　告　新光產物保險股份有限公司高雄分公司

法定代理人　杜昆益　
訴訟代理人　方柏權　
被　　　告　莊文碩　
訴訟代理人　郭育誠　
上列當事人間請求損害賠償事件，本院於民國110年11月2日言詞
辯論終結，判決如下：
    主      文
一、原告之訴駁回。
二、訴訟費用新臺幣（下同）1,000元由原告負擔。
    事實及理由
一、原告主張：緣原告承保訴外人即被保險人王虹所有之車牌號
    碼為ARB-8181號自用小客車（下稱系爭車輛）之車體險，王
    虹於民國（下同）109 年5 月18日18時20分許駕駛系爭車輛
    由西向東行駛於高雄市鳳山區中正一路內側車道欲進入三多
    一路時，適被告駕駛車牌號碼為AZR-6226號自用小客車（下
    稱肇事車輛）亦同時由中正一路外側車道欲進入三多一路，
    肇事車輛因變換車道不當，及同向二車道進入一車道，外車
    道之肇事車輛未讓內車道之系爭車輛先行，致系爭車輛之車
    頭擦撞肇事車輛之車尾，系爭車輛因而受損，修復費用共計
    2 萬9,875 元，王虹本得依民法第191 條之2 前段、第184
    條第1 項前段請求被告賠償。茲因原告已賠付上述金額予王
    虹，故依保險法第53條第1 項規定代位向被告請求給付上開
    賠付金額等語。並聲明：被告應給付原告2 萬9,875 元，及
    自起訴狀繕本送達翌日起至清償日止，按週年利率5 ％計算
    之利息。
三、被告則以：原告未舉證被告有何過失行為，且本件事故發生
    時，被告駕駛之肇事車輛先於系爭車輛進入三多一路之車道
    此觀系爭車輛之受損部位是在車頭，而肇事車輛受損部位係
    在車尾可知，故系爭車輛與肇事車輛並非同時進入三多一路
    車道，故無肇事車輛需禮讓系爭車輛先行之情等語置辯。並
    聲明：原告之訴駁回。
四、本院得心證之理由：
㈠、按侵權行為損害賠償責任，除行為人之行為具不法性、被害
    人受有損害外，尚須以行為人之不法行為與被害人所受損害
    間具有相當因果關係為其成立要件。於受害人證明其損害之
    發生與行為人之不法行為間具有相當因果關係前，尚難謂其
    損害係因不法行為所致，而令行為人負侵權行為之賠償責任
    。次按當事人主張有利於己之事實者，就其事實有舉證之責
    任，民事訴訟法第277 條前段有明文規定。次按民事訴訟如
    係由原告主張權利者，應先由原告負舉證之責，若原告先不
    能舉證，以證實自己主張之事實為真實，則被告就其抗辯事
    實即令不能舉證，或其所舉證據尚有疵累，亦應駁回原告之
    請求（最高法院109 年度台上字第123 號判決意旨參照）。
㈡、原告就其上開主張固提出車險保單、行車執照、王虹駕照、
    、高雄市政府警察局道路交通事故當事人登記聯單、道路交
    通事故現場圖、估價單、車損照片、發票及理算書等資料為
    證，惟原告所提僅能證明系爭自小客車受有損害並支出修復
    費用，無從以之證明系爭車輛之損害係因被告駕駛肇事車輛
    有所稱過失行為所致，原告請求被告就系爭自小客之損害負
    賠償責任，即不能認為有理由。又本院依職權向高雄市政府
    警察局交通警察大隊函調系爭事故之相關資料，亦無從認定
    被告有何過失之情，此有初步分析研判表記載「車輛均已移
    動無現場可供繪測，雙方各執一詞，依現有證據尚難客觀分
    析肇事因素」等文字在卷可參（本院卷第71頁），是本件事
    故發生過程實有不明，並無證據可以證明被告有原告所稱之
    違規行為，不能僅依原告或一方車主單方指述，即認定系爭
    車輛之損害是係被告駕駛肇事車輛違規行為所造成。從而，
    原告就本件車禍係肇因於被告駕車過失一節，未能舉證以實
    其說，是原告請求被告負損害賠償責任，即無理由，而不可
    採。
五、綜上所述，原告本於侵權行為及保險法代位權之法律關係，
    請求被告給付2 萬9,875 元及自起訴狀繕本送達翌日起至清
    償日止，按週年利率百分之5 計算之利息，均無理由而應予
    駁回。
六、訴訟費用負擔之依據：民事訴訟法第78條。
中    華    民    國   110    年    11    月    8     日
                  鳳山簡易庭  法     官   林育丞
以上正本係照原本作成。
民事訴訟法第436條之24第2項：對於本判決之上訴，非以違背法
令為理由，不得為之。
如對本判決上訴，須於判決送達後20日內向本院提出上訴狀，並
須表明原判決所違背之法令及其具體內容與依訴訟資料可認為原
判決有違背法令之具體事實之上訴理由。（均須按他造當事人之
人數附繕本）。
中    華    民    國   110    年    11    月    8     日
                              書  記  官